【裁判字號】    97,訴,1412
【裁判日期】    970528
【裁判案由】    毒品危害防制條例
【裁判全文】
臺灣板橋地方法院刑事判決              97年度訴字第1412號
公  訴  人  臺灣板橋地方法院檢察署檢察官
被      告  甲○○
上列被告因違反毒品危害防制條例案件，經檢察官提起公訴 (97
年度毒偵字第1775號)， 因被告於本院準備程序中就被訴事實為
有罪之陳述，本院告知被告簡式審判程序之旨，並聽取當事人之
意見後，由本院合議庭裁定改由受命法官獨任依簡式審判程序進
行，判決如下：
    主  文
甲○○施用第一級毒品，累犯，處有期徒刑捌月。扣案之海洛因
壹包（驗餘淨重零點壹壹肆捌公克）沒收銷燬之；電子磅秤壹臺
沒收；又施用第二級毒品，累犯，處有期徒刑肆月。扣案之甲基
安非他命貳包（共驗餘淨重壹點伍壹伍捌公克）沒收銷燬之；電
子磅秤壹臺沒收。應執行有期徒刑拾月。扣案之海洛因壹包（驗
餘淨重零點壹壹肆捌公克）、甲基安非他命貳包（共驗餘淨重壹
點伍壹伍捌公克）均沒收銷燬之；電子磅秤壹臺沒收。
    事  實
一、甲○○前因施用毒品案件，經本院以89年度毒聲字第6974號
    裁定送觀察、勒戒後，認無繼續施用毒品之傾向，於90年3
    月20日釋放出所，並由臺灣板橋地方法院檢察署檢察官以90
    年度毒偵緝字第182 、183 號為不起訴處分確定，復於觀察
    、勒戒執行完畢後5 年內之93年3 月間某日起至95年4 月22
    日止，再犯施用毒品案件，經本院以95年度訴緝字第108 號
    判處有期徒刑1 年2 月確定；另因偽造文書案件，經本院以
    96年度訴字第432 號判處有期徒刑8 月確定，上開二罪經本
    院以96年度聲減字1021號減刑後定其應執行有期徒刑10月，
    甫於96年9 月16日縮刑期滿執畢出監。詎仍未戒除毒癮，復
    基於施用第一、二級毒品之犯意，於97年2 月1 日為警採尿
    前回溯26、96小時內之某時，在不詳處所，以將海洛因摻入
    香煙內燃燒、及以將甲基安非他命置入吸食器內之方式，分
    別施用海洛因、甲基安非他命各1 次。嗣為警於同日2 時10
    分許，在臺北縣中和市○○街143 巷106 弄21號地下1 樓查
    獲，並扣得海洛因1 包（淨重0.1170公克）、甲基安非他命
    2 包（合計淨重1.5160公克）、電子磅秤1 臺，經採其尿液
    送驗後，始悉上情。
二、案經臺北縣政府警察局新莊分局報告臺灣板橋地方法院檢察
    署檢察官偵查起訴。
    理  由
一、訊據被告甲○○對於前揭事實，坦承不諱。又被告為警查獲
    時採其尿液送驗，結果亦呈嗎啡及甲基安非他命陽性反應，
    有台灣檢驗科技股份有限公司97年3 月12日出具之濫用藥物
    檢驗報告（報告編號：CH/2008/20527） 、臺北縣政府警察
    局新莊分局偵辦毒品案被移送者姓名及代碼對照表（代碼編
    號：D0000000）各1 紙存卷可憑；而扣案之米白色粉末1 包
    、白色透明結晶2 包，分別送交通部民用航空局航空醫務中
    心鑑驗結果，檢出第一級毒品海洛因成分（淨重0.1170公克
    ，取樣0.0022公克，餘0.1148公克）及第二級毒品甲基安非
    他命成分（共淨重1.5160公克，取樣0.0002公克，餘1.5158
    公克），有該中心97年3 月7 日出具之毒品鑑定書（報告編
    號：航藥鑑字第0971328 、000000 0號）各1 紙存卷可憑，
    足認被告自白與事實相符。又本件被告如事實欄所載之毒品
    前科情形，有臺灣高等法院被告前案紀錄表附卷可稽，本案
    雖距初犯觀察、勒戒執行完畢釋放已逾5 年，惟其間被告又
    於93年3 月間某日起至95年4 月22日止，因施用毒品犯行經
    判決確定，自無再經觀察、勒戒及強制戒治之必要，應逕行
    追訴處罰。綜上，本件事證明確，被告犯行洵堪認定，應予
    依法論科。
二、核被告所為，係犯毒品危害防制條例第10條第1 、2 項之施
    用第一、二級毒品罪。被告施用前後持有第一、二級毒品之
    低度行為，各為施用之高度行為所吸收，均不另論罪。又被
    告所犯上開2 罪，犯意各別，行為互殊，應予分論併罰。再
    被告如事實欄所載之前科及執行紀錄，有臺灣高等法院被告
    前案紀錄表在卷可考，其於受有期徒刑執行完畢後，5 年內
    故意再犯本件有期徒刑以上之罪，均為累犯，應依法加重其
    刑。爰審酌被告素行非佳，前已因施用毒品案件經送觀察、
    勒戒，仍不能戒除毒癮，再次漠視法令禁制而犯本罪，顯見
    其戒除毒癮之意志薄弱，兼酌其施用毒品行為本質上係屬自
    我戕害行為，反社會性之程度應較低等一切情狀，分別量處
    如主文所示之刑，並定其應執行之刑。
三、扣案之海洛因1包（驗餘淨重0.1148公克）、甲基安非他命2
    包（共驗餘淨重1.5158公克），既屬當場查獲之第一、二級
    毒品，又其外包裝袋與毒品粉末難以完全析離，均應依毒品
    危害防制條例第18條第1 項前段規定，沒收銷燬之。另扣案
    之電子磅秤1 臺，為被告所有供犯罪所用之物，業據其供承
    在卷，爰依刑法第38條第1 項第2 款規定宣告沒收。
據上論斷，應依刑事訴訟法第273條之1第1項、第299條第1項前
段，毒品危害防制條例第10條第1項、第2項、第18條第1項前段
，刑法第11條前段、第47條第1項、第51條第5款、第38條第1項
第2款，判決如主文。
本案經檢察官藍海凝到庭執行職務。
中    華    民    國    97    年    5     月    28    日
                    刑事第七庭  法  官  李君豪
以上正本證明與原本無異。
如不服本判決，得自收受送達之日起10日內敘明上訴理由，向本
院提出上訴狀（須附繕本）。
                                書記官  林文達
中    華    民    國    97    年    5     月    28    日
附錄本案論罪科刑法條全文
毒品危害防制條例第10條
施用第一級毒品者，處6月以上5年以下有期徒刑。
施用第二級毒品者，處3年以下有期徒刑。


司法院資訊處製作；財團法人民間司法改革基金會備份。
